【裁判字號】    99,撤緩,103
【裁判日期】    991101
【裁判案由】    聲請撤銷緩刑
【裁判全文】
臺灣臺北地方法院刑事裁定             99年度撤緩字第103號
聲  請  人  臺灣臺北地方法院檢察署檢察官
受  刑  人  甲○○
上列聲請人因受刑人傷害案件（臺灣士林地方法院97年度簡上字
第197號），聲請撤銷緩刑之宣告（99年度執聲字第778號），本
院裁定如下：
    主  文
甲○○之緩刑宣告撤銷。
    理  由
一、聲請意旨略稱：受刑人甲○○（下逕稱其名）因犯傷害案件
    ，經臺灣士林地方法院於民國97年11月14日以97年度簡上字
    第197號判處拘役40日，緩刑2年，於97年11月14日確定在案
    。甲○○竟又於緩刑期內即99年3 月13日，基於傷害之故意
    ，持空酒瓶揮打林勝文，致林勝文受有左頂葉側頭皮淤青挫
    傷之傷害；復基於傷害之故意，以拳頭攻擊林勝文之配偶羅
    秋蓮，致羅秋蓮受有額頭瘀血挫傷及右手掌背瘀血挫傷等傷
    害，情節非輕，經本院於99年5月21日以99年度簡字第1808
    號判決處拘役70日，於99年7月16日確定。足見甲○○並非
    一時失慮，且更違反先前以被告「經此教訓，當知所惕勵，
    應無再犯之虞」而判決緩刑之基本目的，有刑法第75條之1
    「足認原宣告之緩刑難收其預期效果，而有執行刑罰之必要
    」，因認有撤銷先前緩刑宣告之必要。爰依刑事訴訟法第47
    6號規定聲請撤銷緩刑宣告等語。
二、按受緩刑之宣告而於緩刑期內因故意犯他罪，而在緩刑期內
    受得易科罰金之有期徒刑、拘役或罰金之宣告確定，足認原
    宣告之緩刑難收其預期效果，而有執行刑罰之必要者，得撤
    銷其宣告，此為刑法第75條之1第1項第2款所明定。又緩刑
    宣告是否得撤銷，除須符合刑法第75條之1第1項各款之要件
    外，該條並採裁量撤銷主義，賦予法院撤銷與否之權限，特
    於第1項規定實質要件為「足認原宣告之緩刑難收其預期效
    果，而有執行刑罰之必要」，供作審認之標準。亦即於上揭
    「得」撤銷緩刑之情形，法官應依職權本於合目的性之裁量
    ，妥適審酌被告所犯前後數罪間，關於法益侵害之性質、再
    犯之原因、違反法規範之情節是否重大、被告主觀犯意所顯
    現之惡性及其反社會性等情，是否已使前案原為促使惡性輕
    微之被告或偶發犯、初犯改過自新而宣告之緩刑，已難收其
    實效而定。
三、經查，甲○○前於96年11月7 日中午12時許，在臺北市○○
    區○○路2 段325號三軍總醫院內湖院區地下1樓，因金錢問
    題與其妹陳美華引發口角，即基於傷害之犯意，徒手毆打陳
    美華頭部，並以腳踢踹其腰部，陳美華不得已舉起左手阻擋
    ，因此受有左手第2、3、4掌指關節處瘀青（3×5平方公分
    ）、左手拇指基部擦傷（2公分）及左腰部瘀青（2×2平方
    公分）等傷害。甲○○上開犯行經臺灣士林地方法院士林簡
    易庭於97年5月30日以97年度士簡字第290號判處拘役40日，
    如易科罰金，以新臺幣（下同）1,000元折算1日。嗣檢察官
    提起上訴，經臺灣士林地方法院於97年11月14日以97年度簡
    上字第197號判決駁回上訴，並宣告甲○○緩刑2年，緩刑期
    內付保護管束確定。然甲○○於緩刑期內即99年3 月13日下
    午7 時20分，竟基於傷害之故意，酒後持空酒至林勝文位於
    臺北市中正區○○○路○段84巷1號之1 住處，以空酒瓶揮打
    林勝文之左後腦杓，致林勝文受有左頂葉側頭皮淤青挫傷（
    4×3公分）之傷害；復基於傷害之故意，以拳頭攻擊林勝文
    之配偶羅秋蓮，致羅秋蓮受有額頭瘀血挫傷（3×2公分）及
    右手掌背瘀血挫傷（2×2.5公分）等傷害，經本院於99年5
    月21日以99年度簡字第1808號就上開二傷害犯行，分別判處
    拘役50日，如易科罰金，以1,000元折算1日，及拘役40日，
    如易科罰金，以1,000元折算1日。應執行拘役70日，如易科
    罰金，以1,000元折算1日，該案於99年7 月16日確定之事實
    ，有臺灣士林地方法院士林簡易庭97年度士簡字第290 號刑
    事簡易判決、97年度簡上字第197 號刑事判決、本院99年度
    簡字第1808號刑事簡易判決、臺灣高等法院被告前案紀錄表
    在卷可稽。觀諸上開本院判決書所載，甲○○僅因其子前與
    林勝文之車禍糾紛，即於酒後持空酒至林勝文住處，以空酒
    瓶揮打林勝文之左後腦杓，並於羅秋蓮阻止甲○○傷害犯行
    時，復以拳頭毆打羅秋蓮額頭；參以甲○○前因受有保護管
    束之宣告，經臺灣臺北地方法院檢察署於98年3 月10日核發
    保護管束執行命令，該命令於98年3 月12日送達甲○○，甲
    ○○亦於98年3 月30日向臺灣臺北地方法院檢察署執行檢察
    官報到，經執行檢察官面告其應遵守保安處分執行法第74條
    之2 規定受保護管束人應遵守事項，並經臺灣臺北地方法院
    檢察署檢察官於同日簽發執行保護管束指揮書等情，亦有臺
    灣臺北地方法院檢察署檢察官執行保護管束命令、送達證書
    、98年3 月30日報告筆錄、執行保護管束指揮書在卷可稽。
    綜上以觀，本件受刑人明知仍在前案緩刑期內，竟僅因其子
    前與林勝文之車禍糾紛，即再為上開傷害犯行，顯見甲○○
    於前案判決後，於緩刑期間，仍無法改正其動輒以暴力相向
    之行為模式，雖本院僅判處拘役70日，然其所為犯行顯為甲
    ○○故意所致，且就傷害犯行係對於人身體法益為侵害之內
    容而言，其惡性亦非屬輕微，是審酌其再犯之原因、違反法
    規範之情節、被告主觀犯意所顯現之惡性及其反社會性等情
    ，足認原宣告之緩刑難收其預期效果。從而，聲請人認甲○
    ○有刑法第75條之1第1項第2 款所規定之情形，依法聲請撤
    銷其前所受緩刑之宣告，揆諸前揭法律之規定，並無違誤，
    本院應予准許。
四、依刑事訴訟法第476條，刑法第75條之1第1項第2款之規定，
    裁定如主文。
中    華    民    國    99    年    11    月    1     日
                        刑事第十庭法  官  周玉琦
上正本證明與原本無異。
如不服本裁定，應於送達後5日內，向本院提出抗告狀。
中    華    民    國    99    年    11    月    1     日
                                書記官  謝貽婷

司法院資訊處製作；財團法人民間司法改革基金會備份。
